臺灣臺北地方法院民事裁定
111年度小上字第95號
上  訴  人  張正膺  
被  上訴人  劉家伶  


上列當事人間請求返還押租金事件，上訴人對於本院臺北簡易庭
中華民國111年4月15日110年度北小字第4869號第一審小額民事
判決提起上訴，本院裁定如下：
    主  文
上訴駁回。
第二審訴訟費用新臺幣1,500元由上訴人負擔。
    理  由
一、按對於小額程序之第一審裁判提起上訴，非以其違背法令為
    理由，不得為之，並應於上訴狀內記載上訴理由，表明原判
    決所違背之法令及其具體內容，暨依訴訟資料可認為原判決
    有違背法令之具體事實，民事訴訟法第436條之24第2項、第
    436條之25分別定有明文。所謂違背法令，係指依同法第436
     條之32第2項準用第468條所定判決不適用法規或適用不當
    、第469條第1款至第5款所定判決當然違背法令之情形。是
    當事人提起上訴，如以判決不適用法規或適用不當為理由，
    其上訴狀或理由書應具體指摘該判決所違背之法令條項，或
    有關解釋字號，或成文法以外之習慣或法理等及其具體內容
    ，暨係依何訴訟資料合於該違背法令之具體事實；如以判決
    有同法第469條第1款至第5款情形為理由，其上訴狀或理由
    書應表明該判決有合於各該條款規定情形之具體內容，及係
    依何訴訟資料合於該違背法令之具體事實。如未依上述方法
    表明，或其所表明者與上開法條規定不合時，即難認為已合
    法表明上訴理由，其上訴自非合法（最高法院71年台上字第
    314號裁判意旨參照）。
二、上訴意旨略以：上訴人承租臺北市○○區○○○路0段000巷00號
    房屋，除用以經營設計公司外，並以住辦公寓方式分租，與
    員工及房客共同分擔租金，此為房東所知悉並承認，然因被
    上訴人拖欠房租，並由上訴人代墊，導致相關後續責任，被
    上訴人主張與事實不符，爰提起上訴等語。惟觀諸上訴人所
    執上訴理由，至多僅屬對原審法院取捨證據、認定事實之職
    權行使指摘其不當，並未表明原判決所違背之法令及其具體
    內容，或具體指摘原判決有何不適用法規或適用不當之情形
    ，亦未指明所違背之法規、法則或司法解釋，且就整體訴訟
    資料亦無從認定原判決有何違背法令之具體事實，難認上訴
    人已於上訴狀內依法表明原判決如何具體違背法令，揆諸首
    揭規定及說明，應認上訴人提起本件上訴，未具備上訴之合
    法程式，本院即毋庸命其補正，爰逕以裁定駁回其上訴。
三、本件訴訟費用額確定為如主文第2項所示金額。
四、據上論結，本件上訴不合法，依民事訴訟法第436條之32第1
     項、第2項、第444條第1項前段、第436條之19、第95條、
    第78條，裁定如主文。
中　　華　　民　　國　　111 　年　　7 　　月　　25　　日
                  民事第四庭    審判長 法  官  蔡政哲 
                                       法  官  林承歆
                                       法  官  蕭涵勻
以上正本係照原本作成。
本裁定不得抗告。
中　　華　　民　　國　　111 　年　　7 　　月　　25　　日
                                       書記官  林立原